臺北高等行政法院裁定
111年度救字第25號
聲  請  人  毛志源                                     

上列聲請人因與相對人勞動部間訴訟救助事件，對於臺灣臺北地
方法院中華民國111年1月24日111年度救字第5號行政訴訟裁定提
起抗告（本院111年度抗字第10號），並聲請訴訟救助，就訴訟
救助部分，本院裁定如下：
　　主  文
聲請駁回。
聲請訴訟費用由聲請人負擔。
　　理  由
一、按「當事人無資力支出訴訟費用者，行政法院應依聲請，以
    裁定准予訴訟救助。但顯無勝訴之望者，不在此限。」、「
    聲請人無資力支出訴訟費用之事由應釋明之。」、「前項釋
    明，得由受訴行政法院管轄區域內有資力之人出具保證書代
    之。」行政訴訟法第101條、第102條第2項、第3項分別定有
    明文。又「行政訴訟法第101條所謂無資力，係指窘於生活
    ，且缺乏經濟上之信用者而言。」最高行政法院97年裁聲字
    第18號裁定可資參照。次按法院調查聲請人是否無資力支出
    訴訟費用，專就聲請人提出之證據為之，如聲請人未提出證
    據，或依其提出之證據，未能信其無資力支出訴訟費用之主
    張為真實，即應將其聲請駁回。
二、查本件聲請人因訴訟救助事件，不服臺灣臺北地方法院111
    年度救字第5號行政訴訟裁定（下稱原審裁定），提起抗告
    （本院111年度抗字第10號），並聲請訴訟救助。聲請人雖
    主張：其未覓得適合工作，又須扶養年邁多病老母，經濟困
    窘，原審裁定未詳查事實即謂聲請人並非無資力，時有偏頗
    、武斷甚至草率之嫌；況聲請人中年失業，亦無法遠赴外地
    求職，處境艱難，僅能靠積蓄度日；109年度之所得不足新
    臺幣2萬元，幾無收入，甚至已低於高雄市每月最低生活費
    用及家戶所得之標準，顯然根本不足以應付最低生活所需。
    如不將照顧直系血親等因素列入考量，實有違法律保障人民
    及勞工權益之目的及宗旨，況且行政訴訟法第98條復規定訴
    訟費用由敗訴之當事人負擔，亦無礙於國家及司法之債權，
    法院豈能墨守成規，一再忽視所應有保障人民權利之義務及
    責任等語。惟查，聲請人並未提出任何可供本院即時調查之
    證據足資認定其現無工作能力及其他所得之可能，故難認其
    窘於生活且缺乏經濟上之信用，無資力支出訴訟費用，而謂
    與行政訴訟法第101條規定之「無資力」要件相當。聲請人
    復未提出本院管轄區域內有資力之人出具保證書以代之，揆
    諸首揭規定及說明，其聲請訴訟救助，尚無從准許，應予駁
    回。
三、依行政訴訟法第104條，民事訴訟法第95條、第78條，裁定
    如主文。
中　　華　　民　　國　　111 　年　　 3　　月　  22　　日
　　　　　　　　　　臺北高等行政法院第三庭
                          　　審判長法  官　楊  得  君　
                             　　　 法  官　畢  乃  俊
                            　 　　 法  官　鄭　凱　文　
上為正本係照原本作成。
不得抗告。
中　　華　　民　　國　　111 　年　　 3　　月　　22　　日
　　　　　　　　　　　　　　　　　　書記官　吳　芳　靜